# 股票账户的核算问题

提问人：llp8706 时间：2019-01-08 22:46:53
138 、计学撮要问题 4-1-10（投资方是否应将对赌条款中的回购权单独确认为一项衍生工具）目录请教各位老师，公司股票账户一年对同一支股票买卖无数笔未进行账务处理，期末如何确认交易性金融资产成本、公允价值变动及投资收益？逐笔算吗？还是可以期初期末扎差？

回答人：chenyiwei
应按照各笔买卖交易的时间顺序，逐笔记账和调整。其中对卖出股票应结转的成本和公允价值变动，应按移动加权平均法计算。

提问人：llp8706 时间：2019-01-09 09:07:29
陈老师，股票账户期末销户了的，也需要逐步记账调整吗？能否简化处理

回答人：chenyiwei
如果期末无股票投资，则可以一笔调整，将资金的净增减额视同投资收益。